最　高　行　政　法　院　裁　定　　　　　　　　　九十一年度裁字第一○八四號
　　上 訴 人　屏東縣稅捐稽徵處
　　代 表 人　乙○○
　　被上訴人　甲○○
右當事人間因土地增值稅事件，上訴人對於中華民國九十年七月二十五日高雄高等行
政法院八十九年度訴字第七四八號判決，提起上訴，本院裁定如左：
    主  文
上訴駁回。
上訴審訴訟費用由上訴人負擔。
　　理  由
一、按對於高等行政法院判決上訴，非以其違背法令為理由，不得為之，行政訴訟法
    第二百四十二條定有明文。是對於高等行政法院判決上訴，若未具體說明原判決
    違背何項法令、不適用或如何適用不當之具體情事，即非主張原判決違背法令以
    為上訴理由，其上訴不應准許。
二、本件上訴人上訴意旨略以：依本件不動產買賣契約所載，被上訴人與訴外人黃秀
    蕊將其所有坐落屏東縣長治鄉○○○段六○一、六○一之四、六○○之八地號三
    筆土地出售與林世揚，價金共新臺幣（以下同）三九、四○一、七五○元，惟所
    提示之自耕能力證明卻為訴外人林豐揚所有，復據訴外人林能華、被上訴人之談
    話筆錄，被上訴人明知系爭土地係出售與無自耕能力之訴外人林能華、王清海等
    人，應無庸置疑。又就系爭土地訂定買賣契約書時，被上訴人與實際買受人林能
    華等既均在場，契約書卻與訴外人林世揚訂立，被上訴人竟未阻止，容許與無任
    何買賣關係之林世揚訂約從事買賣行為，與一般社會通念實有不合，其知悉買方
    未具有農民身分，已昭然若揭。況訴外人林世揚、林豐揚、林能華係堂兄弟，且
    與王清海為姻親關係，彼等共同安排藉資避稅亦屬瞭然。依訴外人林能華在上訴
    人處所製作談話筆錄陳述，被上訴人知道系爭土地係林能華、王清海、林豐揚等
    三人共同出資購買，且簽約時買賣雙方均在場，又系爭土地價款近四千萬元，均
    以實際買受人林能華開設之能友塑膠行有限公司名義開立支票給付，並透過林世
    揚交由被上訴人收受，由此情節判知被上訴人事前或事後應知悉承買人不具農民
    身分，而原審法院未參酌案外人林能華在被上訴人處製作之談話筆錄，即據以判
    決，有失客觀公允。又被上訴人出售系爭土地明知係由林能華、王清海等人購買
    ，應依法核課土地增值稅一、三○○、三八五元，惟為規避稅賦，竟以林豐揚名
    義辦理登記，其以不正當方法逃漏稅捐，至為明顯。從而，本件土地增值稅之核
    課期間依稅捐稽徵法第二十一條第一項第三款規定，應為七年。原審未就買賣土
    地之資金來源予以審究，亦未參酌實際買受人林能華之談話筆錄，以斷虛實，僅
    憑被上訴人及訴外人林世揚片面之詞，即認定被上訴人非在明知之情形下，將土
    地出售與不具農民身分之林能華、王清海，而判定核課期間為五年，其認事用法
    有失偏頗、客觀及公正、嚴謹，為此提起上訴等語，經核上訴人提起本件上訴，
    並未具體說明原判決違背何項法令、不適用或如何適用不當之具體情事，即非主
    張原判決違背法令以為上訴理由。依首開規定及說明，其上訴為不合法，應予駁
    回。
三、依行政訴訟法第二百四十九條第一項前段、第一百零四條、民事訴訟法第九十五
    條、第七十八條，裁定如主文。
中　　華　　民　　國　　九十一　　　年　　　十　　　　月　　　三　　　　日
                    最 高 行 政 法 院  第 三 庭
                                審 判 長 法  官　　　葉　振　權
                                         法  官      林  茂  權
                                         法  官　　　吳　錦　龍
                                         法  官　　　劉　鑫　楨
                                         法  官　　　吳　明　鴻
右  正  本  證  明  與  原  本  無  異
　　　　　　　　　　　　　　　　　　　　 法院書記官　阮  桂  芬
中　　華　　民　　國　　九十一　　　年　　　十　　　　月　　　三　　　　日
